臺灣高等法院臺中分院刑事裁定　
                                     111年度聲字第1070號
聲  請  人  臺灣高等檢察署臺中檢察分署檢察官       
受  刑  人  洪尚泓



上列聲請人因受刑人數罪併罰有二裁判以上，聲請定其應執行之
刑（聲請案號：111年度執聲字第465號），本院裁定如下：
    主  文
洪尚泓因犯如附表所示各罪所處之刑，有期徒刑部分應執行有期
徒刑玖年拾月。
    理  由
一、聲請意旨略以：受刑人洪尚泓（下稱受刑人）因詐欺等數罪
    ，先後經判決確定如附表。應依刑法第53條、第51條第5 款
    規定，定其應執行之刑，爰依刑事訴訟法第477 條第1 項聲
    請裁定等語。
二、按裁判確定前犯數罪者，併合處罰之；數罪併罰，有二裁判
    以上者，依第51條之規定，定其應執行之刑，刑法第50條第
    1 項本文、第53條定有明文。又數罪併罰，分別宣告其罪之
    刑，如宣告多數有期徒刑者，於各刑中之最長期以上，各刑
    合併之刑期以下，定其刑期；但不得逾30年，刑法第51條第
    5 款亦有明文。次按法律上屬於自由裁量事項，尚非概無法
    律性之拘束，在法律上有其外部界限及內部界限。前者依法
    律之具體規定，使法院得以具體選擇為適當裁判，此為自由
    裁量之外部界限。後者法院為自由裁量時，應考量法律之目
    的，法律秩序之理念所在，此為自由裁量之內部界限。法院
    為裁判時，二者均不得有所踰越。在數罪併罰而有二裁判以
    上，應定其應執行刑之案件，法院所為刑之酌定，固屬自由
    裁量事項，然對於法律之內、外部界限，仍均應受其拘束（
    最高法院94年度台非字第21號判決意旨參照）。又按刑事訴
    訟法第370條第2 項、第3 項，已針對第二審上訴案件之定
    應執行之刑，明定有不利益變更禁止原則之適用，分屬不同
    案件之數罪併罰，倘一裁判宣告數罪之刑，曾經定其執行刑
    ，再與其他裁判宣告之刑（或執行之刑）定其執行刑時，在
    法理上亦應同受此原則之拘束（最高法院103 年度第14次刑
    事庭會議決議意旨參照），亦即另定之執行刑，其裁量所定
    之刑期，不得較重於前定之執行刑加計後裁判宣告之刑（或
    執行之刑）之總和（最高法院104 年度台抗字第410 號裁定
    意旨參照）。
三、復按被告所犯數罪有二裁判以上時，其所犯各罪是否合於數
    罪併罰規定，應以各裁判中最初判決確定者為基準，凡在該
    裁判確定前所犯之各罪，均應依刑法第50條、第51條規定，
    定其應執行之刑。數罪併罰案件之實體裁判確定後，即生實
    質之確定力，除因增加經另案判決確定合於數罪併罰之其他
    犯罪，或原定應執行刑之數罪中有部分犯罪，因非常上訴、
    再審程序而經撤銷改判，或有赦免、減刑等情形，致原裁判
    定刑之基礎已經變動，或其他客觀上有責罰顯不相當之特殊
    情形，為維護極重要之公共利益，而有另定應執行刑之必要
    者外，法院應受原確定裁定實質確定力之拘束。又定應執行
    刑，不僅攸關國家刑罰權之行使，於受刑人之權益亦有重大
    影響，除顯無必要或有急迫情形外，法院於裁定前，允宜予
    受刑人以言詞、書面或其他適當方式陳述意見之機會，程序
    保障更加周全（最高法院110年度台抗字第489號裁定意旨參
    照）。
四、經查：
　㈠受刑人因犯詐欺取財等罪，經臺灣臺中地方法院、臺灣雲林
    地方法院、臺灣苗栗地方法院、臺灣南投地方法院、臺灣彰
    化地方法院及本院分別判處如附表所示之刑，均經分別確定
    在案，有各該刑事判決及臺灣高等法院被告前案紀錄表在卷
    可稽。茲檢察官向本院聲請定其應執行之刑，本院審核認聲
    請為正當，應定其應執行之刑。
　㈡受刑人所犯如附表編號3 所示之4罪曾定應執行有期徒刑1年4
    月確定（臺灣南投地方法院107年度訴字第311號判決）；如
    附表編號5至6所示之4罪曾定應執行有期徒刑1年10月確定（
    臺灣苗栗地方法院108年度訴字第55號判決）；如附表編號8
    至10所示之8罪曾定應執行有期徒刑3年8月確定（本院109年
    度金上訴字第2384號判決）；如附表編號11至12所示之4罪
    曾定應執行有期徒刑2年確定（臺灣彰化地方法院109年度訴
    字第1038號判決）；如附表編號14至16所示之8罪曾定應執
    行有期徒刑3年2月確定（本院109年度金上訴字第2881、289
    8號判決）；如附表編號17至18所示之4罪曾定應執行有期徒
    刑2年3月確定（臺灣彰化地方法院109年度訴字第613號判決
    ）；如附表編號19至20所示之2罪曾定應執行有期徒刑1年10
    月確定（臺灣彰化地方法院109年度訴緝字第36號判決）；
    如附表編號22至24所示之7罪曾定應執行有期徒刑2年11月確
    定（本院109年度金上訴字第1680號判決）。而附表編號1、
    2、4、7、13、21所示之罪與附表編號3、5至6、8至10、11
    至12、14至16、17至20、22至24所示之罪另定應執行刑，屬
    上開最高法院大法庭裁定意旨所指可重新定應執行刑之情況
    ，尚不生抵觸原確定裁定實質確定力之問題。本院於裁定前
    ，曾通知受刑人如對本件定應執行刑案件有意見欲表達，於
    文到5日內具狀陳述意見，經受刑人表示無意見，有本院111
    中分高刑盈111聲1070字第4318號函、送達證書、陳述意見
    調查表、收文及收狀資料查詢清單在卷可憑（本院卷第437
    至445頁）。參照前揭所述，本院就編號1至24所示各罪再定
    應執行之有期徒刑，應予審酌前開裁判內、外部界限之範圍
    ，並斟酌受刑人所犯（除編號7 外均論以累犯）均為詐欺取
    財犯罪（分屬共同犯詐欺取財、三人以上共同犯詐欺取財）
    ，擔任不同詐欺集團之車手，集中於107年5月有9次（即附
    表編號1、4、22至24）及8月有38次（即附表編號2至3、5至
    21）之詐欺取財犯行，犯罪時間密接、次數甚為頻繁，前述
    犯罪行為之不法及罪責程度、各罪之關聯性、犯罪情節、次
    數及行為態樣、數罪所反應受刑人之人格特性與傾向、對受
    刑人施以矯正之必要性等，就其所犯前揭各罪為整體非難評
    價，另參酌曾定應執行刑部分之折算比例，定其應執行刑如
    主文所示。　
據上論斷，應依刑事訴訟法第477 條第1 項，刑法第53條、第51
條第5 款，裁定如主文。
中　　華　　民　　國　　111 　年　　5 　　月　　20　　日
        　　刑事第八庭    審判長法　官  林  清  鈞
　　　　　 　　　　　　　　　   法　官  黃  小  琴
　　　　　　　　　　　　 　　　 法　官  郭  瑞  祥 
　　　　　　　　　　　　　　　                          
以上正本證明與原本無異。     
如不服本裁定，得於收受送達後5日內向本院提出抗告書狀(須附
繕本)。因疫情而遲誤不變期間，得向法院聲請回復原狀。

                               書記官  賴  淵  瀛
　　　　　　　　　　　　　　　 
中　　華　　民　　國　　111 　年　　5 　　月　　20　　日

附表：受刑人洪尚泓定其應執行之刑案件一覽表
 編　　　　　號  1 2 3  罪　　　　　名  共同犯詐欺取財 三人以上共同犯詐欺取財 三人以上共同犯詐欺取財  宣　　告　　刑  有期徒刑8月 有期徒刑1年6月 有期徒刑1年1月（共4罪）     曾定應執行有期徒刑1年4月  犯　罪　日　期  107年5月12日 107年8月24日 107年8月19日 偵查（自訴）機關年   度   案   號  臺灣臺中地方檢察署107年度偵字第22485號 臺灣雲林地方檢察署107年度偵字第5607號 臺灣南投地方檢察署107年度偵字第3919、4815號 最　後　　事 實 審 法　　院 臺灣臺中地方法院 臺灣雲林地方法院 臺灣高等法院臺中分院  案　　號 107年度易字第2974號 108年度訴字第36號 108年度上訴字 第945號  判決日期 107 年12月20日 108 年3 月28日 108 年7 月3 日 確　 定　　判　 決 法　　院 臺灣臺中地方法院 臺灣雲林地方法院 臺灣高等法院臺中分院  案　　號 107年度易字第2974號 108年度訴字第36號 108年度上訴字 第945號  判　　決確定日期 108 年2 月11日  108 年5 月3 日  108 年7 月23日 是否為得易科罰金、社會勞動之案件  否 否 否 備註  臺灣臺中地方檢察署108年度執字第3404號 臺灣雲林地方檢察署108年度執字第1851號 臺灣南投地方檢察署108年度執字第1917號 （聲請意旨載為108年度執字第1851號） 
附表：受刑人洪尚泓定其應執行之刑案件一覽表
 編　　　　　號  4 5 6  罪　　　　　名  三人以上共同犯詐欺取財 三人以上共同犯詐欺取財 三人以上共同犯詐欺取財  宣　　告　　刑  有期徒刑1年1月 有期徒刑1年4月（共3罪） 有期徒刑1年5月（共4罪）    曾定應執行有期徒刑1年10月   犯　罪　日　期  107年5月13日至14日 107年8月20日（2次）、 107年8月21日 107年8月21日 偵查（自訴）機關年   度   案   號  臺灣臺中地方檢察署109年度偵緝字第520號 起訴案號：臺灣苗栗地方檢察署107年偵字第4909、5253、5809、6436號 移送併辦案號：臺灣彰化地方檢察署107年偵字第12608號、108年偵字第2261號、109年偵字第2512號、109年偵缉字第182、183號、臺灣南投地方檢察署108年度少連偵字第10號 （更正聲請意旨筆誤部分） 起訴案號：臺灣苗栗地方檢察署107年偵字第4909、5253、5809、6436號 移送併辦案號：臺灣彰化地方檢察署107年偵字第12608號、108年偵字第2261號、109年偵字第2512號、109年偵缉字第182、183號、臺灣南投地方檢察署108年度少連偵字第10號 （更正聲請意旨筆誤部分） 最　後　　事 實 審 法　　院 臺灣臺中地方法院 臺灣苗栗地方法院 臺灣苗栗地方法院  案　　號 109年度訴字第2357號 108年度訴字第55號 108年度訴字第55號  判決日期 109 年11月27日 109 年9 月22日 109 年9 月22日 確　 定　　判　 決 法　　院 臺灣臺中地方法院 臺灣苗栗地方法院 臺灣苗栗地方法院  案　　號 109年度訴字第2357號 108年度訴字第55號 108年度訴字第55號  判　　決確定日期 109 年12月29日  109 年10月26日  109 年10月26日 是否為得易科罰金、社會勞動之案件  否 否 否 備註  臺灣臺中地方檢察署110年度執字第968號 臺灣苗栗地方檢察署110年度執字第108號 臺灣苗栗地方檢察署110年度執字第108號 
附表：受刑人洪尚泓定其應執行之刑案件一覽表
 編　　　　　號  7 8 9  罪　　　　　名  三人以上共同犯詐欺取財 三人以上共同犯詐欺取財 三人以上共同犯詐欺取財  宣　　告　　刑  有期徒刑1年1月 有期徒刑1年4月（共2罪） 有期徒刑1年2月    編號8至10曾定應執行有期徒刑3年8月   犯　罪　日　期  107年8月20日 107年8月14日（2次） 107年8月15日 偵查（自訴）機關年   度   案   號  臺灣南投地方檢察署108 年度少連偵字第10號 臺灣彰化地方檢察署107年度偵字第9814、10771、11993、12136、12511號、108年度偵字第866、1124、1626、1863號 臺灣彰化地方檢察署107年度偵字第9814、10771、11993、12136、12511號、108年度偵字第866、1124、1626、1863號 最　後　　事 實 審 法　　院 臺灣南投地方法院 臺灣高等法院臺中分院 臺灣高等法院臺中分院  案　　號 109年度訴緝字第8號 109 年度金上訴字第2384號 109 年度金上訴字第2384號  判決日期 109 年7 月28日 109 年12月16日 109 年12月16日 確　 定　　判　 決 法　　院 臺灣南投地方法院 臺灣高等法院臺中分院 臺灣高等法院臺中分院  案　　號 109年度訴緝字第8號 109 年度金上訴字第2384號 109 年度金上訴字第2384號  判　　決確定日期 109 年12月24日  110 年1 月14日  110 年1 月14日 是否為得易科罰金、社會勞動之案件  否 否 否 備註  臺灣南投地方檢察署110年度執字第127號 臺灣彰化地方檢察署110年度執字第777號 臺灣彰化地方檢察署110年度執字第777號 
附表：受刑人洪尚泓定其應執行之刑案件一覽表
 編　　　　　號  10 11 12  罪　　　　　名  三人以上共同犯詐欺取財 三人以上共同犯詐欺取財 三人以上共同犯詐欺取財  宣　　告　　刑  有期徒刑1年1月（共5罪） 有期徒刑1年3月（共3罪） 有期徒刑1年1月   編號8至10曾定應執行有期徒刑3年8月 編號11至12曾定應執行有期徒刑2年   犯　罪　日　期  107年8月15日（3次）、 107年8月16日、 107年8月17日 107年8月16日（2次）、 107年8月17日 107年8月17日 偵查（自訴）機關年   度   案   號  臺灣彰化地方檢察署107年度偵字第9814、10771、11993、12136、12511號、108年度偵字第866、1124、1626、1863號 臺灣彰化地方檢察署109年度偵緝字第179、180號 臺灣彰化地方檢察署109年度偵緝字第179、180號 最　後　　事 實 審 法　　院 臺灣高等法院臺中分院 臺灣彰化地方法院 臺灣彰化地方法院  案　　號 109 年度金上訴字第2384號 109年度訴字第1038號 109年度訴字第1038號  判決日期 109 年12月16日 109 年12月22日 109 年12月22日 確　 定　　判　 決 法　　院 臺灣高等法院臺中分院 臺灣彰化地方法院 臺灣彰化地方法院  案　　號 109 年度金上訴字第2384號 109年度訴字第1038號 109年度訴字第1038號  判　　決確定日期 110 年1 月14日  110 年1 月19日  110 年1 月19日 是否為得易科罰金、社會勞動之案件  否 否 否 備註  臺灣彰化地方檢察署110年度執字第777號 臺灣彰化地方檢察署110年度執字第911號 臺灣彰化地方檢察署110年度執字第911號 
附表：受刑人洪尚泓定其應執行之刑案件一覽表
 編　　　　　號  13 14 15  罪　　　　　名  三人以上共同犯詐欺取財 三人以上共同犯詐欺取財 三人以上共同犯詐欺取財  宣　　告　　刑  有期徒刑1年4月 有期徒刑1年7月（共3罪） 有期徒刑1年6月（共3罪）    編號14至16曾定應執行有期徒刑3年2月   犯　罪　日　期  107年8月16日 107年8月16日、 107年8月20日至21日、 107年8月23日 107年8月23日（3次） 偵查（自訴）機關年   度   案   號  臺灣彰化地方檢察署109年度偵緝字第181號 起訴案號：臺灣南投地方檢察署107年度少連偵字第90號、107 年度偵字第4620號 追加起訴案號：同署108 年度少連偵字第16號 起訴案號：臺灣南投地方檢察署107年度少連偵字第90號、107 年度偵字第4620號 追加起訴案號：同署108 年度少連偵字第16號 最　後　　事 實 審 法　　院 臺灣彰化地方法院 臺灣高等法院臺中分院 臺灣高等法院臺中分院  案　　號 109年度訴字第1040號 109 年度金上訴字第2881、2898號 109 年度金上訴字第2881、2898號  判決日期 109 年12月31日 110 年3 月16日 110 年3 月16日 確　 定　　判　 決 法　　院 臺灣彰化地方法院 臺灣高等法院臺中分院 臺灣高等法院臺中分院  案　　號 109年度訴字第1040號 109 年度金上訴字第2881、2898號 109 年度金上訴字第2881、2898號  判　　決確定日期 110 年2 月3 日  110 年4 月20日  110 年4 月20日 是否為得易科罰金、社會勞動之案件  否 否 否 備註  臺灣彰化地方檢察署110年度執字第1041號 臺灣南投地方檢察署110年度執字第719號 臺灣南投地方檢察署110年度執字第719號 
附表：受刑人洪尚泓定其應執行之刑案件一覽表
 編　　　　　號  16 17 18  罪　　　　　名  三人以上共同犯詐欺取財 三人以上共同犯詐欺取財 三人以上共同犯詐欺取財  宣　　告　　刑  有期徒刑1年4月（共2罪） 有期徒刑1年2月（共3罪） 有期徒刑1年5月   編號14至16曾定應執行有期徒刑3年2月 編號17至18曾定應執行有期徒刑2年3月   犯　罪　日　期  107年8月23日（2次） 107年8月16日（2次）、 107年8月17日 107年8月15日 偵查（自訴）機關年   度   案   號  起訴案號：臺灣南投地方檢察署107年度少連偵字第90號、107 年度偵字第4620號 追加起訴案號：同署108 年度少連偵字第16號 臺灣彰化地方檢察署109年度偵字第2512號 臺灣彰化地方檢察署109年度偵字第2512號 最　後　　事 實 審 法　　院 臺灣高等法院臺中分院 臺灣彰化地方法院 臺灣彰化地方法院  案　　號 109 年度金上訴字第2881、2898號 109年度訴字第613號 109年度訴字第613號  判決日期 110 年3 月16日 109 年11月17日 109 年11月17日 確　 定　　判　 決 法　　院 臺灣高等法院臺中分院 臺灣高等法院臺中分院（程序駁回） 臺灣高等法院臺中分院（程序駁回）  案　　號 109 年度金上訴字第2881、2898號 110 年度金上訴字第266號 110 年度金上訴字第266號  判　　決確定日期 110 年4 月20日  110 年4 月20日  110 年4 月20日 是否為得易科罰金、社會勞動之案件  否 否 否 備註  臺灣南投地方檢察署110年度執字第719號 臺灣彰化地方檢察署110年度執字第2055號 臺灣彰化地方檢察署110年度執字第2055號 
附表：受刑人洪尚泓定其應執行之刑案件一覽表
 編　　　　　號  19 20 21  罪　　　　　名  三人以上共同犯詐欺取財 三人以上共同犯詐欺取財 三人以上共同犯詐欺取財  宣　　告　　刑  有期徒刑1年6月 有期徒刑1年3月 有期徒刑1年5月   編號19至20曾定應執行有期徒刑1年10月    犯　罪　日　期  107年8月16日至20日 107年8月17日至23日 107年8月中旬某日至21日 偵查（自訴）機關年   度   案   號  起訴案號：臺灣彰化地方檢察署107年度偵字第9746號、第10043號 移送併辦案號：臺灣南投地方檢察署107年度偵字第5484、4620號、108年度少連偵字第16號、第10號、臺灣彰化地方檢察署109 年度偵字第12022號、109年度偵緝字第446、447號 起訴案號：臺灣彰化地方檢察署107年度偵字第9746號、第10043號 移送併辦案號：臺灣南投地方檢察署107年度偵字第5484、4620號、108年度少連偵字第16號、第10號、臺灣彰化地方檢察署109 年度偵字第12022號、109年度偵緝字第446、447號 臺灣彰化地方檢察署109年度偵字第12020號、110年度偵字第1429號 最　後　　事 實 審 法　　院 臺灣彰化地方法院 臺灣彰化地方法院 臺灣彰化地方法院  案　　號 109年度訴緝字第36號 109年度訴緝字第36號 110年度訴字第340號  判決日期 110 年3 月30日 110 年3 月30日 110 年6 月2 日 確　 定　　判　 決 法　　院 臺灣彰化地方法院 臺灣彰化地方法院 臺灣彰化地方法院  案　　號 109年度訴緝字第36號 109年度訴緝字第36號 110年度訴字第340號  判　　決確定日期 110 年5 月6 日  110 年5 月6 日  110 年7 月 8日 是否為得易科罰金、社會勞動之案件  否 否 否 備註  臺灣彰化地方檢察署110年度執字第2246號 臺灣彰化地方檢察署110年度執字第2246號 臺灣彰化地方檢察署110年度執字第3462號 
附表：受刑人洪尚泓定其應執行之刑案件一覽表
 編　　　　　號  22 23 24  罪　　　　　名  三人以上共同犯詐欺取財 三人以上共同犯詐欺取財 三人以上共同犯詐欺取財  宣　　告　　刑  有期徒刑1年4月（共2罪） 有期徒刑1年5月（共3罪） 有期徒刑1年3月（共2罪）   編號22至24曾定應執行有期徒刑2年11月    犯　罪　日　期  107年5月13日至14日、 107年5月11或12日至14日 107年5月10日至14日、 107年5月14日（2次） 107年5月14日（2次） 偵查（自訴）機關年   度   案   號  起訴案號：臺灣南投地方檢察署107年度偵字第4465號 移送併辦案號：同署107年度偵字第2367號、臺灣臺中地方檢察署109年度偵緝字第520號 起訴案號：臺灣南投地方檢察署107年度偵字第4465號 移送併辦案號：同署107年度偵字第2367號、臺灣臺中地方檢察署109年度偵緝字第520號 起訴案號：臺灣南投地方檢察署107年度偵字第4465號 移送併辦案號：同署107年度偵字第2367號、臺灣臺中地方檢察署109年度偵緝字第520號 最　後　　事 實 審 法　　院 臺灣高等法院臺中分院 臺灣高等法院臺中分院 臺灣高等法院臺中分院  案　　號 110年度金上訴字 第1680號 110年度金上訴字 第1680號 110年度金上訴字 第1680號  判決日期 110 年11月17日 110 年11月17日 110 年11月17日 確　 定　　判　 決 法　　院 臺灣高等法院臺中分院 臺灣高等法院臺中分院 臺灣高等法院臺中分院  案　　號 110年度金上訴字 第1680號 110年度金上訴字 第1680號 110年度金上訴字 第1680號  判　　決確定日期 110 年12月23日  110 年12月23日  110 年12月23日 是否為得易科罰金、社會勞動之案件  否 否 否 備註  臺灣南投地方檢察署111年度執字第111號 臺灣南投地方檢察署111年度執字第111號 臺灣南投地方檢察署111年度執字第111號